【裁判字號】    89,交訴,107
【裁判日期】    890508
【裁判案由】    公共危險等
【裁判全文】
臺灣臺南地方法院刑事判決                        八十九年度交訴字第一七號
    公  訴  人  臺灣台南地方法院檢察署檢察官
    被      告  乙○○
右列被告因公共危險等案件，經檢察官提起公訴 (八十九年度偵字第二一四七號)，
本院判決如左：
    主  文
乙○○服用酒類，不能安全駕駛動力交通工具而駕駛，處有期徒刑肆月，又駕駛動力
交通工具肇事，致人受傷而逃逸，處有期徒刑柒月。應執行有期徒刑拾月。緩刑參年
。
其餘被訴過失傷害部公訴不受理。
    事  實
一、乙○○於民國八十九年二月七日十八時三十分許，明知其已酒醉不能安全駕駛汽
    車，竟仍駕駛車號ＵＡ─五○九九號自小客車，行經台南縣佳里鎮○○路與安西
    路交岔路口前，因酒醉疏未注意而擦撞停放於路邊正欲穿越道路由甲○○駕駛後
    載妻子黃玉撰之車號ＵＶＸ─五九五號機車，致甲○○及黃玉撰摔落於地，分別
    受有右手食指撕裂傷、右大腿瘀腫；右股骨頸骨折、右撓骨及尺骨骨折等傷害。
    詎乙○○於肇事後，並未立即停車，救治傷者，竟自行駕車逃逸，嗣經甲○○報
    警，於同日十九時五十七分許，在台南縣七股鄉七股村七之二號其住處為警查獲
    ，經警對其做酒精測試，發現其吐氣所含酒精含量已達每公升○‧八毫克，顯已
    不能安全駕駛汽車。
二、案經甲○○、黃玉撰訴由台南縣警察局佳里分局報請臺灣臺南地方法院檢察署檢
    察官偵查起訴。
    理  由
有罪部分：
一、右揭事實訊據被告乙○○固坦承喝酒駕車及擦撞告訴人機車之事實，惟否認有肇
    事逃逸之犯行，辯稱：我以為壓到磚塊，所以沒有停下來等語。經查，右揭事實
    業據告訴人甲○○、黃玉撰於警訊中指訴甚詳，核與證人李春樹證稱：我聽到我
    車後有碰撞的聲音，我看見ＵＡ─五○九九號車從我右後方機車道駛出，向左切
    入車道，擦撞到我車子右前輪旁保險桿及車輛上方引擎蓋，撞到我車子後，又繼
    續行駛等語尚稱符合，復有酒精濃度測試值一紙（測試值每公升０‧８０毫克）
    在卷足憑。且被告自承其右後視鏡擦撞告訴人之機車，而由照片中被告小客車後
    視鏡已全毀及右前保險桿受損之情形觀之，足證被告車撞擊告訴人機車之力量甚
    大，其辯稱以為壓到磚塊等語，不足採信。按汽車駕駛人飲酒後其吐氣所含酒精
    成份超過每公升０．２５毫克以上者，不得駕車，道路交通安全規則第一百十四
    條第二款定有明文。被告駕車本應注意上述道路交通安全規則之規定，且依當時
    狀況，又非不能注意，竟疏不注意為之，以致肇事，致被害人受傷，足認其行為
    顯有過失，而被告之過失行為與被害人之受傷間，具有相當因果關係，其過失犯
    行應堪認定。本件事證已明，被告上開公共危險及過失傷害等犯行應可認定。
二、核被告所為係犯刑法第一百八十五條之三重大違背安全駕駛罪、第一百八十五條
    之四肇事遺棄罪。被告所犯二罪，罪名不同，罪質互異，應分論併罰。本院爰審
    酌被告犯罪之動機、目的、手段、其品性及智識程度、犯罪所生之危害及犯罪後
    態度等一切情狀，分別量處如主文所示之刑，並定應執行刑，以資儆懲。末查被
    告前未曾受有期徒刑以上刑之宣告，有台灣高等法院被告全國前案紀錄表在卷可
    憑，其經此教訓後，應知所警惕，無再犯之虞，本院因認所宣告之刑以暫不執行
    為適當，併諭知緩刑三年，以勵自新，並觀後效。
公訴不受理部分：
一、按告訴乃論之罪，告訴人於第一審辯論終結前得撤回其告訴，又告訴經撤回者，
    應諭知不受理之判決，刑事訴訟法第二百三十八條第一項、第三百零三條第三款
    定有明文。
二、本件告訴人甲○○、黃玉撰對被告提出告訴之過失傷害案件，起訴書認被告係觸
    犯刑法第二百八十四條第一項前段之過失傷害罪，依同法第二百八十七條前段之
    規定，須告訴乃論。茲據告訴人撤回其告訴，揆諸首開說明，應不經言詞辯論，
    諭知不受理之判決。
據上論斷，應依刑事訴訟法第三百零三條第三款、第三百零七條、第二百九十九條第
一項前段、刑法第一項八十五條之四、第一百八十五條之三、第五十一條第五款、第
七十四條第一款，判決如主文。
本案經檢察官宋宗儀到庭執行職務
中      華      民      國    八十九    年      五      月      八      日
                                  臺灣臺南地方法院交通法庭
                                          法  官
右正本證明與原本無異。
如不服本判決，應於判決送達後十日內，向本院提出上訴狀。
                                          書記官
中    華    民    國      八十        年              月              日
附錄本案論罪科刑法條：
刑法第一百八十五條之三
  服用毒品、麻醉藥品、酒類或其他相類之物，不能安全駕駛動力交通工具而駕駛者
  ，處一年以下有期徒刑、拘役或三萬元以下罰金。
刑法第一百八十五條之四
  駕駛動力交通工具肇事，致人死傷而逃逸者，處六月以上五年以下有期徒刑。


司法院資訊處製作；財團法人民間司法改革基金會備份。
